ACORDAO-COMPLETO-2367377

ACÓRDÃO 1951/2019 ATA 31/2019 - PLENÁRIO

VISTOS, relatados e discutidos estes embargos de declaração opostos por N2O Tecnologia da Informação Ltda. em face do Acórdão 1627/2019-TCU-Plenário,
ACORDAM os Ministros do Tribunal de Contas da União, reunidos em sessão de Plenário, ante as razões expostas pelo Relator, em:
9.1. conhecer dos embargos de declaração, com fundamento nos arts. 32, inciso II, e 34 da Lei 8.443/1992, para, no mérito, acolhê-los;
9.2. efetuar, com fundamento nas Súmulas 145 e 103 deste Tribunal e nos arts. 280, § 1º, inciso II, do RI/TCU e 1.022, inciso III, do CPC, as seguintes correções no Acórdão 1627/2019-TCU-Plenário, em face das inexatidões materiais apontadas/encontradas:
9.2.1. no subitem 9.2 do referido acórdão, onde se lê "Contrato 915/2016", leia-se "Contrato 504/2016";
9.2.2. no subitem 9.4 do referido acórdão, onde se lê "Contrato 504/2016", leia-se "Contrato 915/2016";
9.3. dar ciência deste acórdão à embargante.

Embargos de declaração interpostos em face de acórdão exarado no bojo de auditoria realizada com o objetivo de avaliar a conformidade das aquisições de Tecnologia da Informação (TI) desde a fase de planejamento até a etapa de execução contratual.

Departamento Nacional de Infraestrutura de Transportes.

3. Responsáveis/Recorrentes:
3.1. Responsáveis: Alexandre Quaresma Inácio Silveira (XXX.461.411-XX); Bruno Martins Wencelewski (XXX.062.351-XX); Gustavo Adolfo Andrade de Sá (XXX.953.084-XX); Keila Denise dos Santos de Assis (XXX.153.551-XX); Linkcon Ltda. - Epp (05.323.742/0001-71); Lusivaldo dos Santos Ribeiro (XXX.619.091-XX); Mauro de Moura Magalhaes (XXX.688.241-XX); N2o Tecnologia da Informação Ltda. (10.671.554/0001-74); Robson Luiz Dan Czura Galvão (XXX.416.159-XX); Rogerio Moreira Alves (XXX.436.148-XX); Vinicius Jatobá Botelho (XXX.729.151-XX); Wagner Faustino Alves de Castro (XXX.266.811-XX); Wellington de Jesus Nouga (XXX.420.941-XX)
3.2. Recorrente: N2O Tecnologia da Informação Ltda. (10.671.554/0001-74).

13.1. Ministros presentes: Ana Arraes (na Presidência), Walton Alencar Rodrigues, Benjamin Zymler, Augusto Nardes, Aroldo Cedraz e Raimundo Carreiro.
13.2. Ministros-Substitutos presentes: Augusto Sherman Cavalcanti (Relator), André Luís de Carvalho e Weder de Oliveira.

ACORDAO-COMPLETO-2487713

Acórdão 2286/2021 - Plenário

ACORDAO-COMPLETO-2389739

Acórdão 3157/2019 - Plenário

Tania Maria Hoglund

AUGUSTO SHERMAN

Ministro-Substituto Augusto Sherman Cavalcanti.

Trata-se de embargos de declaração opostos pela empresa N2O Tecnologia da Informação Ltda. em face do Acórdão 1627/2019-TCU-Plenário.
2.	Aduz a embargante ter havido erro material no item 9.2 do acórdão, uma vez que ali se fez menção ao Contrato 915/2016 como sendo aquele celebrado entre o Dnit e a referida empresa, quando referido contrato foi celebrado com a empresa Linkcon, também arrolada no processo.
3.	Esclarece a embargante que o contrato com ela firmado foi o de número 504/2016, conforme discorrido nos autos, razão pela qual requer sejam os embargos providos para fins de correção do erro material, apontando-se adequadamente o Contrato 504/2016 naquele item do acórdão que determinou a instauração de tomada de contas especial contra a embargante. 
4.	O pedido tem fundamento nos arts. 32, inciso II, e 34 da Lei 8.443/1992 c/c o art. 1022, inciso III, do CPC, e na Súmula TCU n. 103.
	
	É o relatório.

8.1. Elísio de Azevedo Freitas (18.596/OAB-DF) e outros, representando Bruno Martins Wencelewski e Alexandre Quaresma Inácio Silveira;  
8.2. Jorge Ulisses Jacoby Fernandes (6546/OAB-DF) e outros, representando N2o Tecnologia da Informação Ltda..  
8.3. Luiz Antonio Ferreira Bezerril Beltrão (19.773/OAB-DF) e outros, representando Vert Soluções Em Informática Ltda.

Procuradora-Geral Cristina Machado da Costa e Silva (manifestação oral).

EMBARGOS DE DECLARAÇÃO. ALEGAÇÃO DE ERRO MATERIAL EM ITEM DO ACÓRDÃO. CONHECIMENTO. PROVIMENTO. CORREÇÃO DA INEXATIDÃO MATERIAL APONTADA. CIÊNCIA À EMBARGANTE.

RELATÓRIO DE AUDITORIA (RA)

não atuou.

Cuida-se de embargos de declaração opostos pela empresa N2O Tecnologia da Informação Ltda. em face do Acórdão 1627/2019-TCU-Plenário.
2.	A embargante aponta erro material no item 9.2 do acórdão embargado, uma vez que ali se fez menção ao Contrato 915/2016 como sendo aquele celebrado entre o Dnit e a referida empresa, quando referido contrato foi celebrado com a empresa Linkcon, também arrolada no processo. O contrato celebrado com a empresa embargante foi, na realidade, o Contrato 504/2016.
3.	Consigno, preliminarmente, que os presentes embargos preenchem os requisitos de admissibilidade previstos para a espécie, podendo ser conhecidos por este Tribunal. 
4.	Conforme aferi da leitura da deliberação embargada, houve inversão dos números dos contratos, indicados nos subitens 9.2 e 9.4 do acórdão embargado. Assim, para a adequada solução da inexatidão material apontada, faz-se necessário corrigir a inversão realizada, atribuindo-se no subitem 9.2 o Contrato 504/2016 à N2O, e no subitem 9.4 o Contrato 915/2016 à Linkcon.
5.	Nos termos da Súmula TCU 145, o Tribunal de Contas da União pode alterar as suas Deliberações, para lhes corrigir, de ofício ou a requerimento da parte, da repartição interessada ou do representante do Ministério Público, inexatidões materiais ou erros de cálculo, na forma do Código de Processo Civil, ouvida previamente, nos dois primeiros casos, a Procuradoria junto ao Colegiado, sendo portanto requerida essa providência nesta ocasião ao representante do Ministério Público, com vistas ao seu pronunciamento, nesta sessão, visto que quanto ao subitem 9.2 a correção se dá a pedido da parte, e, no subitem 9.4, faz-se de ofício por este Tribunal.
6.	Dessarte, no mérito assiste razão à embargante, motivo pelo qual os embargos devem ser providos, para fins de correção da inexatidão material apontada.
	Ante o exposto, manifesto-me por que o Tribunal aprove o acórdão que ora submeto à deliberação deste Colegiado.
TCU, Sala das Sessões Ministro Luciano Brandão Alves de Souza, em 21 de agosto de 2019.
AUGUSTO SHERMAN CAVALCANTI 
Relator